【裁判字號】    96,交聲,1399
【裁判日期】    970129
【裁判案由】    聲明異議
【裁判全文】
臺灣臺中地方法院交通事件裁定        96年度交聲字第1399號
原處分機關  交通部公路總局臺中區監理所
異議人即
受處分人    甲○○
上列受處分人因違反道路交通管理處罰條例案件，對於交通部公
路總局臺中區監理所於中華民國九十六年十月十一日所為之裁決
（中監違字第裁六○－ＧＤ0000000號裁決書），聲明異
議，本院裁定如下：
    主    文
異議駁回。
    理    由
一、原處分機關略以：異議人即受處分人（下稱受處分人）甲○
    ○所有車牌號碼二Ｑ－三三六三號自小客車，於民國九十六
    年九月二十一日十八時五十分許，在臺中市○○路因「使用
    註銷之牌照行駛」違規，經臺中市警察局第四分局依違反道
    路交通管理處罰條例第十二條第一項第四款當場舉發。異議
    人於期限內到案申訴，本所遂於九十六年十月十一日以中監
    違字第裁六○－ＧＤ0000000號裁決書裁處罰鍰三千
    六百元並扣繳牌照；逾期則依裁決書處罰主文規定裁處，於
    法並無不合等語。
二、聲明異議意旨略以：其受罰係因為未收到定期檢驗通知書，
    復違反道路交通管理處罰條例第十二條第一項第四款及第十
    二條第二項再次受罰，故提出聲明異議云云。
三、按汽車使用註銷之牌照行駛者，處汽車所有人新臺幣三千六
    百元以上一萬零八百元以下罰鍰，並禁止其行駛，道路交通
    管理處罰條例第十二條第一項第四款定有明文。
四、受處分人雖辯稱其未收到檢驗通知單而逾期驗車受罰等語。
    惟查，本件受處分人之戶籍地址係「臺中縣烏日鄉○○路二
    七一巷十八號」，此有個人基本資料查詢結果一份在卷可稽
    ，而原舉發機關掣單逕行舉發後，向受處分人之上開戶籍地
    址寄發舉發違反道路交通管理事件通知單，經郵局以「遷移
    不明」為由退回，原舉發機關因而認定受處分人當時之住、
    居所不明，而為公示送達，有寄送前揭舉發違反道路交通管
    理事件通知單而遭退回之送達證書、公示送達公告登載新聞
    紙各一份在卷可佐。是原舉發機關依法於九十六年七月十二
    日辦理公示送達，於法並無不合，上開舉發違反道路交通管
    理事件通知單因公示送達而生合法送達之效力。故本件受處
    分人所有之車牌號碼二Ｑ－三三六三號自小客車因未依限參
    加定期檢驗，經逕行舉發後仍未於期限內到案，業於九十六
    年八月一日經交通部公路總局臺中區監理所並裁處註銷牌照
    確定。本件駕駛人許富銘駕駛受處分人所有之車牌號碼二Ｑ
    －三三六三號自小客車，於九十六年九月二十一日十八時五
    十分於臺中市○○路為警查獲駕駛前開業經註銷牌照之自小
    客車，復為受處分人所不爭執，並有臺中市警察局舉發違反
    道路交通管理事件通知單（中市警交字第GD0000000
    號）一份在卷可查，堪為認定。前開自小客車既經監理機關
    註銷牌照，駕駛人許富銘猶駕車上路，顯有違反前開道路交
    通管理處罰條例第十二條第一項第四款之規定，應屬至明。
    是原處分機關依法對汽車所有人即受處分人為中監違字第裁
    六○－ＧＤ0000000號裁決，即屬有據，並無不當，
    其異議為無理由，應予駁回。
五、據上論斷，應依道路交通管理處罰條例第八十七條第二項，
    道路交通案件處理辦法第十九條，裁定如主文。
中    華    民    國    97    年     1    月    29    日
                    交通法庭    法  官  戴博誠
上正本證明與原本無異。
如不服本裁定應於送達後五日內向本院提出抗告狀。
                                書記官  林政佑
中    華    民    國    97    年     1    月    29    日


司法院資訊處製作；財團法人民間司法改革基金會備份。
